臺灣嘉義地方法院民事裁定　　　　　　100年度監宣字第141號
聲　請　人　林宜慧
關　係　人　林大川　　臺南市○.
上列聲請人聲請監護宣告事件，本院裁定如下：
    主    文
宣告鄭朱桂（女，民國○○年○月○○日生，身分證統一編號：Ｚ0000
00000號）為受監護宣告之人。
選定林宜慧（女，民國○○年○月○○日生，身分證統一編號：Ｚ0000
00000號）為受監護宣告之人鄭朱桂之監護人。
指定林大川（男，民國○○年○月○○日生，身分證統一編號：Ｚ0000
00000號）為會同開具財產清冊之人。
聲請費用新臺幣壹仟元由受監護宣告之人鄭朱桂負擔。
    理    由
一、聲請意旨略以：聲請人為鄭朱桂之長女，鄭朱桂自民國100
    年9月6日起因車禍昏迷不醒，雖延醫診治，但不見起色，近
    日甚且已精神障礙（或其他心智缺陷）至不能為意思表示或
    受意思表示（或不能辨識其意思表示之效果），有佛教慈濟
    綜合醫院大林分院醫療診斷證明書1份可證，為此依民法第
    14條第1項、民事訴訟法第597條規定，聲請對其為監護之宣
    告，並依民法第1111條規定指定聲請人為受監護宣告之人之
    監護人，暨指定林大川為會同開具財產清冊之人等語。
二、經查，聲請人主張之前揭事實，已據提出佛教慈濟綜合醫院
    大林分院醫療診斷證明書1份、戶籍謄本3份為憑；又本院審
    驗鄭朱桂之精神及心智狀況，在鑑定人前點呼鄭朱桂之姓名
    、年籍等事項，其對點呼姓名無回應（氣切，使用鼻胃管）
    ，並斟酌財團法人佛教慈濟綜合醫院大林分院精神科主治醫
    師董俊良所為之鑑定結果，認若拍打鄭朱桂有時有反應，其
    對疼痛有反應，意識狀態從入院至今處於完全無法對外界回
    應，無法理解外界狀況，鄭朱桂目前因腦幹出血導致深度昏
    迷，恢復情形目前無法做判斷，故鄭朱桂目前已因精神障礙
    或其他心智缺陷，致不能為意思表示或受意思表示等語，且
    斟酌財團法人佛教慈濟綜合醫院大林分院身心醫學科治療師
    劉千睿所為之智力衡鑑報告認：鄭朱桂於100年9月騎摩托車
    發生車禍，手術後一直昏迷不醒，100年12月14日在腦神經
    外科病房，有女性友人陪伴，閉眼呈昏迷狀態，手腳皮膚乾
    燥、手指僵硬攣縮，喉部插管，對叫名無反應，對碰觸、搔
    癢都只有輕微反射性反應，無任何自發性回應，也無法以眼
    神、手指或發音等任何方式做意思表示，無法進行認知功能
    評估，本次評估結果顯示，鄭朱桂屬重度以上失能，不具任
    何意思表示能力，需要全天候的照護等情，此有本院100 年
    12月15日之勘驗筆錄及慈濟醫院大林分院身心醫學科智力衡
    鑑報告各1份附卷可稽。故聲請人聲請對鄭朱桂為監護之宣
    告，為有理由，應予准許。
三、次查，聲請人為受監護宣告人鄭朱桂之長女，並到場同意擔
    任受監護宣告人鄭朱桂之監護人，且經受監護宣告人鄭朱桂
    之配偶及其他子女具狀同意由聲請人擔任受監護宣告人鄭朱
    桂之監護人，有戶籍謄本4份、同意書1份在卷可稽。茲本院
    參酌前揭各節，認由聲請人任監護人，符合受監護宣告之人
    鄭朱桂之最佳利益，爰選定聲請人為監護人；又林大川係受
    監護宣告人鄭朱桂之配偶，並經其同意指定為會同開具財產
    清冊之人。
四、爰裁定如主文。
中    華    民    國  100    年    12    月    26    日
                   家事庭     法  官  洪嘉蘭
正本係照原本作成。
如不服本裁定關於選定監護人及指定會同開具財產清冊之人等部
分，應於送達後十日內向本院提出抗告狀，並繳納抗告費新臺幣
1千元；其餘關於宣告監護之部分，不得抗告。
中    華    民    國  100    年    12    月    26    日
                              書記官  許家瑜